臺灣高雄地方法院刑事判決　　　　　　　96年度訴字第3046號
公　訴　人　臺灣高雄地方法院檢察署檢察官
被　　　告　乙○○
選任辯護人　劉家榮律師
被　　　告　丙○○
選任辯護人　沈志祥律師
上列被告因毒品危害防制條例案件，經檢察官提起公訴（96年度
偵字第16289號），本院判決如下：
    主  文
乙○○販賣第三級毒品，累犯，處有期徒刑陸年捌月。扣案之愷
他命參包（驗後淨重分別為玖拾玖點參玖公克、玖拾玖點參參公
克、玖拾捌點肆公克，合計貳佰玖拾柒點壹貳公克），三星銀色
行動電話壹支（不含SIM 卡），販賣第三級毒品所得財物新台幣
拾伍萬陸仟元，均沒收之。
丙○○無罪。
    事  實
一、乙○○前因竊盜案件，經本院92年度易字第852 號判決判處
    有期徒刑8 月確定，並於民國93年5 月17日縮刑期滿執行完
    畢。詎猶不知悔改，明知愷他命（Ketamine，俗稱K 他命）
    屬於毒品危害防制條例第2 條第2 項第3 款所規定之第三級
    毒品，未經許可，不得販賣，竟意圖營利，基於販賣第三級
    毒品愷他命之犯意，先於96年5 月間某日在高雄市○○○路
    新光三越百貨公司後方之某間PUB 店，向綽號「明哥」真實
    姓名不詳之成年男子，販入愷他命3 大包（驗後淨重分別為
    99.39 公克、99.33 公克、98.4公克，合計為297. 12 公克
    ），復以其門號0000-000000 號之行動電話為聯絡工具，與
    丙○○約定於96年6 月3 日下午7 時許，在高雄縣鳳山市○○路547 號「涵碧園汽車旅館」303 號房內交易毒品，嗣後
    2 人均依約至上開房間內，由乙○○以新臺幣（下同）15萬
    6 千元之價格販售上開3 大包愷他命予丙○○，丙○○則當
    場交付現金15萬6 千元予乙○○。當雙方於交易完成離開現
    場之際，即為警方查獲，並分別於乙○○之身上當場扣得上
    開交易毒品所得現金15萬6 千元及門號為0000-000000 號之
    行動電話1 具，另於丙○○所搭乘車牌號碼8002-GS 號之自
    用小客車內，查獲及扣得前開交易以牛皮紙袋包覆之毒品愷
    他命3 大包等物。
二、案經高雄縣政府警察局鳳山分局報請臺灣高雄地方法院檢察
    署檢察官偵查起訴。
    理  由
壹、證據能力部分
一、就同案被告丙○○以證人身分於偵查中具結後所為之供述（
    見偵卷第6 、7 、23至25、60至61頁）、高雄縣政府警察局
    鳳山分局搜索扣押筆錄、扣押目錄表、扣押物品收據各2 份
    （見警卷第38至42、47至50頁）及偵辦毒品案件嫌疑人尿液
    採集編號對照表5 份（見警卷第64至68頁），均經被告乙○○、丙○○同意作為證據使用；本院審酌卷內並無事證顯示
    各該陳述之作成時、地與週遭環境，有何致令陳述內容虛偽
    、偏頗之狀況後，也認為適當，依刑事訴訟法第159 條之5
    第1 項之規定，為傳聞法則之例外，均應有證據能力。
二、高雄醫學大學附設中和紀念醫院96年6 月18日編號0000-000
    號檢驗報告1 紙（見本院卷第49頁）、臺灣檢驗科技股份有
    限公司96年9 月4 日濫用藥物尿液檢驗報告2 份（見本院卷
    第52至57頁），均屬於刑事訴訟法第206 條之鑑定報告，依
    刑事訴訟法第159 條第1 項之除外規定（該條立法理由參照
    ），得作為證據。
三、卷附現場照片12張（見警卷第44至46、53至55頁），係透過
    相機拍攝後影印所得；現場監視錄影器翻拍照片2 張（偵卷
    第32頁），乃是以機械之方式所留存之現場影像；門號0000
    -000000 號及0000-000000 號行動電話之雙向通聯紀錄（見
    偵卷第33至56頁），則係電話公司機房機器之操作紀錄，均
    非人之陳述，非屬傳聞證據，且均與本案事實具有自然的關
    聯性，經查並無不得作為證據之限制，自得作為證據。
貳、有罪部分
一、訊據被告乙○○於本院審理中固不否認其於案發當日曾交付
    愷他命3 包給丙○○，亦同時收受丙○○所交付15萬6 千元
    ，惟辯稱其只是幫丙○○拿貨，並非將上開3 包愷他命販售
    給丙○○，其並無從中獲利等語；另辯護人則以被告乙○○
    係用15萬6 千元之代價幫丙○○購入該3 包愷他命，轉交予
    丙○○後亦僅向丙○○收取同額之15萬6 千元，二者間並無
    任何價差利得，應僅成立轉讓第三級毒品罪等語為被告乙○○辯護。經查：
  (一)同案被告丙○○對於被告乙○○以門號0000-000000 號行動
    電話為聯絡工具，與其約定於96年6 月3 日下午7 時許，在
    高雄縣鳳山市○○路547 號「涵碧園汽車旅館」303 號房內
    見面，並依約在該房間內，由乙○○交付愷他命3 大包予其
    ，以換得其所交付之現金15萬6 千元等情並不爭執（見本院
    卷第78頁），並有高雄縣政府警察局鳳山分局搜索扣押筆錄
    、扣押目錄表、扣押物品收據各2 份（見警卷第38至42、47
    至50頁）、高雄醫學大學附設中和紀念醫院96年6 月18日編
    號0000-000號檢驗報告1 紙（見本院卷第49頁）、現場照片
    12張（見警卷第44至46、53至55頁）、現場監視錄影器翻拍
    照片2 張（見偵卷第32頁）、門號0000-000000 號及0000-0
    00000 號行動電話之雙向通聯紀錄（見偵卷第33至56頁）在
    卷為憑，足徵被告乙○○交付第三級毒品愷他命3 大包予丙○○，並自丙○○處取得現金15萬6 千元之自白，核與事實
    相符，應堪信採。
  (二)況被告乙○○前已自承其與丙○○是朋友關係，與丙○○聊
    天時，戴曾問及是否有K 他命可以賣給他，由於其在夜店有
    向朋友以較便宜之價格購買K 他命，想說可以順便賣給他，
    故在96年6 月3 日下午5 時左右，當丙○○與其以電話聯絡
    ，雙方便約在涵碧園汽車旅館內交貨，戴總共向其購買300
    多公克的K 他命等語（見本院聲羈卷第5 頁），適可推知被
    告乙○○主觀上乃係基於販賣第三級毒品之意思，已於該次
    聯繫通話中著手實施販賣毒品之構成要件行為，進而依約前
    往指定地點交付毒品而既遂。
  (三)蓋證人之陳述有部分前後不符，或相互間有所歧異時，究竟
    何者為可採，法院仍得本其自由心證予以斟酌，非謂一有不
    符或矛盾，即應認其全部均為不可採信，茍其對基本事實之
    陳述，與真實性無礙時，則仍非不得予以採信（最高法院93
    年度台上字第5349號判決採同一見解）。準此，本院審諸本
    件案發時間距今事隔已久，證人記憶不免有所減損、罅漏，
    而當事人或證人於案發時之供述因較少權衡利害得失或受他
    人干預，依經驗法則，當較事後翻異之詞更為可信。查本件
    同案被告丙○○於偵查中以證人身分具結證稱其於案發當時
    係以15萬6 千元之代價向被告乙○○購買300 公克愷他命等
    情（見偵卷第6 、7 、24頁），惟於本院審理中則改稱乙○○是幫其向他人購買，並無賺取報酬云云（見本院卷第111
    頁），而翻異前詞。然衡諸證人丙○○先前所為陳述因相距
    案發日較近，記憶自較深刻，可立即反應所知，不致因時隔
    日久而遺忘，亦較無來自被告同庭在場之壓力，而出於不想
    生事或故為迴護被告之虞，且上開偵查中具結證述之內容，
    亦與案發當日其於警詢時所陳述之內容相符，故揆諸前揭說
    明，爰認應以證人丙○○於偵查中所為之證述內容較屬真實
    可採。
  (四)查同案被告丙○○於偵查中係以證人身分具結證稱其於案發
    當時以15萬6 千元之代價向被告乙○○購買300 公克愷他命
    （見偵卷第6 、7 、24頁）；於本院審判時又結證供稱：「
    （問：有無叫乙○○去跟特定之人拿K 他命？）沒有」、「
    （問：直到你去涵碧園之前，是否知道陳跟誰拿K 他命？）
    不知道」、「（問：陳與給他K 他命之人約在哪裡交貨、如
    何聯絡，是否知道？）聯絡方式及交貨過程我都不知道」、
    「（問：給陳K 他命之人，在96年6 月2 日給陳多少K 他命
    是否知道？）他只跟我說他跟別人買15萬6000元，共3 大包
    」、「（問：你跟他係何關係，為何陳要出面幫你買K 他命
    ？）朋友」等語（見本院卷第109 頁），亦足見渠等2 人彼
    此間並非深交，完全係出於愷他命毒品之供需關係方會聯繫
    、見面，佐以愷他命乃法定之第三級毒品，物稀價昂，政府
    一向查禁森嚴，本件被告乙○○與丙○○間僅為普通朋友，
    並無深交，更非屬血緣至親，當無可能甘冒重典而任意無償
    轉讓愷他命予丙○○施用之理。故同案被告丙○○以證人身
    分於本院審理中雖陳稱乙○○是幫其向他人購買，並無賺取
    報酬云云，無非係為迴護被告乙○○之詞，顯與常情相違，
    洵無足採。至辯護人執此為被告辯護之詞，亦非有據。準此
    ，被告乙○○前揭所辯各情雖前後矛盾不一，然其所涉販賣
    第三級毒品愷他命乙節，迭據證人同案被告丙○○以證人身
    分先後於偵查中證述屬實，且與被告乙○○於檢察官聲請羈
    押而在本院接受訊問時之自白內容互核一致，另有前揭卷附
    通聯紀錄可資憑佐，足認被告上開自白應與事實相符，自較
    諸其他辯詞內容，更屬可採。從而，被告乙○○前於96年6
    月3 日確有以15萬6 千元之價格販賣第三級毒品愷他命3 大
    包予丙○○之情，至為明灼。
  (五)又被告乙○○初於警詢及偵查中固否認在前揭時、地販賣第
    三級毒品愷他命予丙○○，並辯稱扣案之15萬6 千元係向綽
    號「阿宏」之朋友借得等情（見警卷第10至12頁、偵卷第8
    頁）；惟於檢察官聲請羈押而在本院接受訊問時，則坦承其
    確係以15萬6 千元之價格販賣上開毒品予丙○○（見本院96
    年度聲羈字第619 號卷【下稱聲羈卷】第4 至6 頁），嗣於
    本院行準備程序時又再度改稱其只是幫丙○○拿貨，並非將
    上開3 包愷他命販售給丙○○，並無從中獲利云云（見本院
    卷第40頁），是被告乙○○前、後所辯各情已然相互扞挌，
    本院實難徒以被告事後矯飾之詞，即率爾採為其有利之認定
    。
  (六)另證人己○○於本院雖證稱其於案發當日偕同被告乙○○進
    入汽車旅館時，乙○○曾對其表示係以15萬6 千元向他人購
    入系爭3 包毒品云云（見本院卷第133 頁）。然被告乙○○
    向其上手購入系爭毒品之過程，己○○並未參與，亦未親眼
    在場見聞，此業經被告乙○○及證人己○○陳明在卷（見本
    院卷第135 、136 頁）。既然己○○並未在場親自見聞被告
    乙○○購入上開毒品之過程，又焉能確信乙○○係以15萬6
    千元向他人購入系爭3 包毒品無訛，從而，己○○上揭證詞
    純屬臆測，實不足為有利於被告乙○○之判斷。
  (七)邇來政府為杜絕毒品氾濫，毒害人民甚深，再三宣導教民眾
    遠離毒品、媒體之報導既深且廣，對於毒品之禁絕，應為民
    眾所熟悉。又政府對於查緝施用、轉讓及販賣毒品無不嚴格
    執行，且販賣毒品罪更係重罪，設若無利可圖，衡情一般持
    有毒品者，當不致輕易將其持有之毒品交付他人。況且，第
    三級毒品愷他命價格不貲，且販賣毒品係違法行為，非可公
    然為之，亦無公定之價格，不論任何包裝，均可任意分裝增
    減分量，每次買賣價量，亦可能隨時依雙方間之關係深淺、
    資力、需求量及對行情之認知、來源是否充裕、查緝是否嚴
    緊，購買者被查獲時供述購買對象之可能性風險之評估等，
    因而異其標準，並機動調整，非可一概而論，是販賣利得除
    經坦承犯行或價量俱臻明確外，委難查得實情，販賣之人從
    價差或量差中牟利方式雖異，其意圖營利之非法販賣行為則
    屬同一。是以，本件雖未能明確查知被告乙○○購入毒品之
    實際價格為何，然其前揭所為第三級毒品愷他命之有償交易
    行為，除有反證可資認定果係基於其他非關圖利之本意外，
    尚難徒因無法查悉其販入之價格，即得逕謂被告主觀上諉無
    營利意圖，而阻卻販賣毒品犯行之追訴。
  (八)綜上所述，本件事證明確，被告乙○○前開販賣第三級毒品
    愷他命之犯行，洵堪認定，應依法論科。
二、查愷他命係毒品危害防制條例第2 條第2 項第3 款所定之第
    三級毒品，依法不得販賣。核被告乙○○所為，係違反毒品
    危害防制條例第4 條第3 項之販賣第三級毒品既遂罪。又被
    告有如上事實欄所述之前科事實，有臺灣高等法院被告前案
    紀錄表1 紙在卷可稽，其受有期徒刑執行完畢後，5 年以內
    故意再犯本件有期徒刑以上之罪，為累犯，應依刑法第47條
    第1 項之規定加重其刑。爰審酌被告販賣第三級毒品愷他命
    之次數雖僅1 次，惟數量略多，對社會整體治安存有潛在之
    危害至深，犯後又未能全然坦認犯行，態度尚非良善等一切
    情狀，量處如主文所示之刑。
三、沒收部分：
  (一)按「依毒品危害防制條例第18條第1 項前段之規定，應予沒
    收銷燬之毒品，以經查獲之第一、二級毒品為限。又毒品依
    其成癮性、濫用性及對社會危害性，共分為四級，上開條例
    並就製造、運輸、販賣、意圖販賣而持有、以非法方法使人
    施用、引誘他人施用及轉讓不同品項之毒品等行為，分別定
    其處罰。至施用或持有第三、四級毒品，因其可罰性較低，
    故未設處罰之規定，僅就施用及持有第一、二級毒品科以刑
    罰。然鑑於第三、四級毒品均係管制藥品，特於同條例第11
    條之1 明定無正當理由，不得擅自持有；第18條第1 項後段
    復規定查獲之第三、四級毒品，無正當理由而擅自持有者，
    沒入銷燬之。從而，依同條例第18條第1 項後段應沒入銷燬
    之毒品，專指查獲施用或持有之第三、四級毒品而言；倘係
    查獲製造、運輸、販賣、意圖販賣而持有、以非法方法使人
    施用、引誘他人施用或轉讓第三、四級毒品，既屬同條例相
    關法條明文規定處罰之犯罪行為，即非該條項應依行政程序
    沒入銷燬之範圍。又同條例第19條第1 項所定『供犯罪所用
    或因犯罪所得之物』，係指犯第4 條至第9 條、第12條、第
    13條或第14條第1 項、第2 項之罪所用或所得之物，不包括
    毒品本身在內，是尚不得援用此項規定為第三、四級毒品之
    沒收依據。再同條例對於查獲之製造、運輸、販賣、意圖販
    賣而持有、以非法方法使人施用、引誘他人施用及轉讓第三
    、四級毒品之沒收，並無特別規定，如其行為已構成犯罪，
    則該毒品即屬不受法律保護之違禁物，應回歸刑法之適用，
    依刑法第38條第1 項第1 款之規定沒收之，始為適法。」（
    最高法院96年度台上字第884 、727 、5165號判決意旨參照
    ）。經查扣案之第三級毒品愷他命3 大包（驗後淨重分別為
    99.39 公克、99.33 公克、98.4公克，合計297. 12 公克）
    ，雖已由被告乙○○販賣予同案被告丙○○，而屬丙○○所
    有之物，然因該毒品本身係屬不受法律保護之違禁物，且與
    本案犯罪有關聯性，是揆諸上開說明，不問屬犯人與否，應
    依刑法第38條第1 項第1 款規定宣告沒收。
  (二)扣案被告乙○○所有門號為0000-000000 號之三星銀色行動
    電話1 支，業據被告供承為其所有，且係供本件販賣毒品犯
    罪所用之物，爰依毒品危害防制條例第19條第1 項前段規定
    宣告沒收。至行動電話門號SIM 卡係使用者向電信業者申請
    租用而僅取得其使用權，並非申請使用者所有（最高法院92
    年度台上字第6836號判決意旨參照），且上開扣案門號為00
    00-000000 號行動電話內之SIM 卡1 張，係由被告乙○○之
    母甲○○所申辦（見本院卷第31頁），被告乙○○自非所有
    人，故本件扣案行動電話門號0000-000000 號行動電話門號
    SIM 卡1 張則不予沒收。
  (三)又被告乙○○販賣第三級毒品得款15萬6 千元乙節，已如前
    述，此部分款項既係販賣毒品所得之款，為乙○○所有，且
    已扣押在案，自應依毒品危害防制條例第19條第1 項諭知沒
    收。
  (四)次按毒品危害防制條例第19條第1 項前段之規定，雖採義務
    沒收主義，惟未規定「不問屬於犯人與否，沒收之」，故仍
    應適用刑法第38條第3 項前段之規定，以屬於犯人所有者為
    限，始應予沒收（最高法院95年度台上字第3574號判決意旨
    參照）。查上開包覆3 大包第三級毒品愷他命之牛皮紙袋，
    係被告乙○○販賣扣案之第三級毒品所用之物，原應依毒品
    危害防制條例第19條第1 項前段之規定沒收，然因該牛皮紙
    袋於被告乙○○販賣毒品之際，已隨上開毒品交付予丙○○
    ，而非屬被告乙○○所有，是參以上開說明，爰不為沒收之
    諭知。
參、不另為無罪部分
一、公訴意旨略以：被告乙○○明知愷他命屬於毒品危害防制條
    例第2 條第2 項第3 款所規定之第三級毒品，未經許可，不
    得販賣，竟基於販賣毒品之犯意，從事販售毒品事宜，而於
    96年6 月3 日下午7 時許與丙○○在高雄縣鳳山市○○路
    547 號「涵碧園汽車旅館」303 號房內交易毒品，由乙○○
    交付以牛皮紙袋包覆之愷他命3 大包（毛重300.25公克，）
    予丙○○，換得丙○○所交付以信封袋包裝之現金15萬6 千
    元，雙方於交易完成離開現場之際，旋為警查獲，除於乙○○身上當場查扣上開交易毒品所得現金15萬6 千元、門號為
    0000-000000 號行動電話外，另於乙○○所搭乘由己○○駕
    駛車牌號碼3735-XB 號自用小客車上查獲乙○○所有之愷他
    命11小包（毛重8.05公克，驗後淨重分別為0.540 公克、0.
    553 公克、0.540 公克、0.536 公克、0.523 公克、0.527
    公克、0.478 公克、0.533 公克、0.533 公克、0.498 公克
    、0.489 公克，合計5.75公克），是認該11小包愷他命亦為
    因營利目的而販入，係犯違反毒品危害防制條例第4 條第3
    項之販賣第三級毒品既遂罪云云。
二、按犯罪事實應依證據認定之，無證據不得認定犯罪事實；又
    不能證明被告犯罪者，應諭知無罪之判決，刑事訴訟法第
    154 條第2 項、第301 條第1 項分別定有明文。所謂證據，
    係指足以認定被告確有犯罪行為之積極證據而言，該項證據
    自須適合於被告犯罪事實之認定，始得採為斷罪資料。苟積
    極證據不足為不利於被告事實之認定時，即應為有利於被告
    之認定，更不必有何有利之證據（最高法院29年上字第3105
    號、30年上字第816 號判例意旨參照）。
三、公訴人認被告乙○○遭查扣11小包愷他命部分，亦涉犯前揭
    販賣第三級毒品既遂罪嫌，無非係以乙○○自承該11包愷他
    命為其所有，及證人歐進益、古文恩於偵查中之證述、高雄
    縣政府警察局扣押目錄表、高雄醫學大學附設中和紀念醫院
    96 年6月18日編號0000-000號檢驗報告等為其論據。
四、訊之被告雖坦承上開11小包愷他命為其所有，惟堅詞否認有
    販賣毒品之犯行，辯稱：該11小包愷他命係供其自己施用而
    持有等語。經查：證人歐進益、古文恩於偵查中固證述本案
    查獲之經過及上開11包愷他命係在車牌號碼3735-XB 號自用
    小客車內所查獲，且該等扣案物經送驗結果，確呈愷他命之
    陽性反應，亦有上開高雄醫學大學附設中和紀念醫院檢驗報
    告在卷可按，然此等證據充其量僅能證明上開11小包愷他命
    確為被告乙○○所有而已，尚無法憑此斷認乙○○有販賣該
    等愷他命之犯行，況乙○○為警查獲時所採之尿液，經本院
    於96年8 月28日送台灣檢驗科技股份有限公司檢驗結果，係
    呈現愷他命陽性反應，此有該公司96年9 月4 日檢驗報告及
    本院尿液送驗單各1 紙附卷可稽（見本院卷第51、52頁），
    足認乙○○自身確有施用愷他命，該11小包愷他命係供其自
    己施用而持有之辯詞，即非無據，洵屬可採。從而，公訴人
    在無積極證據證明下，率爾推認上開犯罪事實，既與卷證所
    示不符，此部分推論亦無相關事證足佐，從而，公訴人此部
    分之推論，尚難信為真實。
五、綜上所述，本件公訴人前揭所述犯罪事實及所憑證據，尚難
    證明被告乙○○持有扣案11小包愷他命，有何販賣之犯行可
    言。就公訴人指摘被告乙○○涉犯此部分販賣11小包愷他命
    之罪嫌，既有合理之懷疑存在，無法達到確信其為真實之程
    度，依法當不得遽為不利於被告之認定。此外，復查無其他
    積極證據足供證明被告確有公訴人所指前揭犯行，揆諸上開
    判例意旨及說明，此部分即應為被告無罪之諭知。惟關於被
    告此部分犯行，因與前開經起訴而為論罪之販賣第三級毒品
    部分，具有實質上之一罪關係，爰不另為無罪諭知。
六、至被告乙○○遭警查獲時，雖併予扣得其所有之第三級毒品
    愷他命11小包（驗後淨重分別為0.540 公克、0.553 公克、
    0.540 公克、0.536 公克、0.523 公克、0.527 公克、0.47
    8 公克、0.533 公克、0.533 公克、0.498 公克、0.489 公
    克，合計5.75公克），然該等毒品既與前揭經起訴論罪之販
    賣第三級毒品犯行無涉，亦非屬毒品危害防制條例第18條第
    1 項所規範應予沒收銷燬之毒品，更乏積極事證足認被告持
    有之該等毒品係其供犯罪或預備供犯罪所用之物，自非可由
    本院就上開扣案物品逕予以諭知沒收或沒收銷燬，附此敘明
    。
肆、無罪部分
一、公訴意旨略以：被告丙○○明知愷他命屬於毒品危害防制條
    例第2 條第2 項第3 款所規定之第三級毒品，未經許可，不
    得販賣，竟基於販賣毒品之犯意，以其門號0000-000000 號
    行動電話為聯絡工具，與同案被告乙○○約定於96年6 月3
    日下午7 時許，在高雄縣鳳山市○○路547 號「涵碧園汽車
    旅館」303 號房內交易毒品後，均依約至上開房間，由乙○○交付以牛皮紙袋包覆之愷他命3 大包（毛重300.25公克，
    驗後淨重分別為99.39 公克、99.33 公克、98.4公克，合計
    297.12公克）予丙○○，換得丙○○所交付以信封袋包裝之
    15萬6 千元。雙方於交易完成離開現場之際，旋為警查獲，
    並於丙○○身上及其所搭乘之車牌號碼8002-GS 號自用小客
    車內，查獲門號為0000-000000 號行動電話及前開交易之毒
    品愷他命3 大包等物，因扣案之第三級毒品愷他命數量龐大
    ，已非一般正常之人個人施用所需，是認被告丙○○違反毒
    品危害防制條例第4 條第3 項之販賣第三級毒品罪嫌云云。
二、按犯罪事實應依證據認定之，無證據不得推定其犯罪事實；
    又不能證明被告犯罪或其行為不罰者，應諭知無罪之判決；
    刑事訴訟法第154 條、第301 條第1 項分別定有明文。次按
    事實之認定，應憑證據，如未能發現相當證據，或證據不足
    以證明，自不能以推測或擬制之方法，以為裁判基礎；又認
    定不利於被告之事實，須依積極證據，苟積極證據不足為不
    利於被告事實之認定時，即應為有利於被告之認定，更不必
    有何有利之證據；又刑事訴訟上證明之資料，無論其為直接
    或間接證據，均須達於通常一般之人均不致有所懷疑，而得
    確信其為真實之程度，始得據為有罪之認定，若其關於被告
    是否犯罪之證明未能達此程度，而有合理性懷疑之存在，致
    使無從形成有罪之確信，根據「罪證有疑，利於被告」之證
    據法則，即不得遽為不利被告之認定，有最高法院40年台上
    字第86號、30年上字第816 號、76年度台上字第4986號判例
    意旨可資參照。
三、公訴意旨認被告丙○○涉犯販賣第三級毒品罪，無非以被告
    丙○○所搭乘之車牌號碼8002-GS 號自用小客車內，查獲有
    3 大包愷他命（毛重為300.25公克，驗後淨重分別為99.39
    公克、99.33 公克、98.4公克，合計為297.12公克），而被
    告丙○○已坦承該等愷他命係其向同案被告乙○○購得之事
    實，由於該等愷他命數量龐大，並非一般正常之人個人施用
    所需，且販賣毒品罪不以販入後再行販出為必要，只需因營
    利目的而販入，犯罪即應成立為由，資為論據。然訊據被告
    丙○○否認有何販賣第三級毒品犯行，其辯護人並以扣案之
    愷他命3 大包均係供其個人施用所購買，其毒癮甚高，上開
    愷他命若以每日施用2.5 公克計算，約100 餘日即施用完畢
    ，且其亦有相當之資力足以購買該等毒品施用等語為其辯護
    （見本院卷第156 頁）。經查被告丙○○為警查獲時所採之
    尿液，經本院於96年8 月28日送台灣檢驗科技股份有限公司
    檢驗結果，係呈現愷他命陽性反應，且濃度高出標準指數甚
    多，此有該公司96年9 月4 日檢驗報告及本院尿液送驗單各
    1 紙附卷足按（見本院卷第55、50頁）；另證人丁○○於本
    院審判時亦具結證稱：其陪同丙○○來高雄時，丙○○曾向
    其表示來高雄是為了購買價格便宜之愷他命，供他自己施用
    ，其曾看過丙○○施用毒品，他都是施用愷他命，平均每天
    都有施用等語（見本院卷第103 、104 頁），是被告丙○○
    辯稱其毒癮甚高，應非子虛，且本案並未查獲有被告丙○○
    意欲販賣之對象，況查獲之數量亦未顯然超過相當1 人於數
    月內每日施用之數量，故尚難僅憑扣案之愷他命數量略多，
    即逕予認定被告丙○○有何販賣扣案愷他命之意圖，此外，
    公訴人亦未有積極證據足以證明被告係為營利之目的而販入
    扣案之愷他命，故基於罪疑唯輕原則，仍有合理懷疑，無法
    形成被告丙○○主觀上已起意販賣營利之確信，自難論以販
    賣第三級毒品罪名。準此，公訴意旨認被告丙○○有販賣第
    三級毒品行徑，容有速斷。
四、綜上，本件公訴人所舉之證據，尚不足以證明被告丙○○存
    有販賣上開第三級毒品愷他命之犯意，此外，又查無其他積
    極證據足認被告有公訴人所指之犯行，至施用或持有第三級
    毒品，又因其可罰性較低，尚未設處罰之規定，故揆諸前述
    說明，依法自應為無罪判決之諭知。
據上論斷，應依刑事訴訟法第299 條第1 項前段、第301 條第1
項前段，毒品危害防制條例第4 條第3 項、第19條第1 項，刑法
第11條、第47條第1 項、第38條第1 項第1 款，判決如主文。
本案經檢察官戊○○到庭執行職務。
中　　華　　民　　國　　96　　年　　11　　月　　29　　日
                  刑事第十二庭  審判長法  官  洪碩垣
                                      法　官  施介元
                                      法  官  葉文博
以上正本證明與原本無異。
如不服本判決應於收受本判決後10日內向本院提出上訴書狀，並
應敘述具體理由，如未敘述上訴理由者，應於上訴期間屆滿後20
日內補提理由書狀於本院（均須按他造當事人之人數附繕本）「
切勿逕送上級法院」。
中　　華　　民　　國　　96　　年　　11　　月　　29　　日
                                      書記官  李柏親
附錄本判決論罪科刑之法條：
毒品危害防制條例第4條
製造、運輸、販賣第一級毒品者，處死刑或無期徒刑；處無期徒
刑者，得併科新臺幣1 千萬元以下罰金。
製造、運輸、販賣第二級毒品者，處無期徒刑或7 年以上有期徒
刑，得併科新臺幣7 百萬元以下罰金。
製造、運輸、販賣第三級毒品者，處5 年以上有期徒刑，得併科
新臺幣5 百萬元以下罰金。
製造、運輸、販賣第四級毒品者，處3 年以上10年以下有期徒刑
，得併科新臺幣3 百萬元以下罰金。
製造、運輸、販賣專供製造或施用毒品之器具者，處1 年以上7
年以下有期徒刑，得併科新臺幣1 百萬元以下罰金。
前五項之未遂犯罰之。
